【裁判字號】    92,訴,159
【裁判日期】    920626
【裁判案由】    毒品危害防制條例
【裁判全文】
臺灣苗栗地方法院刑事判決                          九十二年度訴字第一五九號
    公  訴  人  臺灣苗栗地方法院檢察署檢察官
    被      告  甲○○
右列被告因違反毒品危害防制條例案件，經檢察官提起公訴（九十二年度偵字第三五
七號）及移
    主  文
甲○○連續施用第一級毒品，累犯，處有期徒刑拾月。
    事  實
一、甲○○前因贓物案件，經法院判處有期徒刑六月確定，甫於民國九十年十二月十
    一日易科罰金執行完畢；另因施用第二級毒品安非他命案件，經送觀察、勒戒後
    ，因認無繼續施用毒品之傾向，由臺灣苗栗地方法院檢察署檢察官於八十九年五
    月九日以八十九年度毒偵字第八六五號不起訴處分確定，復因施用第一、二級毒
    品案件，經送觀察、勒戒後，因認有繼續施用毒品之傾向，先於九十一年七月三
    十日送強制戒治，刑事部分並另由臺灣苗栗地方法院檢察署檢察官於同年九月十
    二日提起公訴，復經本院於九十二年一月六日以九十一年度訴字第三三八號分別
    判處有期徒刑十月、七月確定。嗣其於九十二年二月二十七日停止戒治付保護管
    束而出所，竟仍不知悔改，復基於概括犯意，自九十二年三月中旬某日起至同年
    四月十日止，連續在其位於苗栗縣三灣鄉大河村六鄰河底三七號之住處等處，施
    用第一級毒品海洛因多次，因其先後於同年三月二十六日、四月十日至臺灣苗栗
    地方法院檢察署觀護人室報到，而對其執行停止戒治受保護管束人尿液採集送驗
    後，發現其尿液均呈嗎啡陽性反應，而查獲上情。
二、案經臺灣苗栗地方法院檢察署檢察官自動檢舉而偵查起訴及移送併案審理。
    理  由
一、訊據被告甲○○對於右揭連續第一級毒品海洛因之事實坦承不諱，且被告於九十
    二年三月二十六日、四月十日所採集之尿液經送檢驗，結果均呈嗎啡陽性反應乙
    節，有中山大學附設醫院藥物濫用檢測中心出具之檢驗報告二紙在卷可按。次查
    被告因施用第二級毒品安非他命案件，經送觀察、勒戒後，因認無繼續施用毒品
    之傾向，由臺灣苗栗地方法院檢察署檢察官於八十九年五月九日以八十九年度毒
    偵字第八六五號不起訴處分確定，復因施用第一、二級毒品案件，經送觀察、勒
    戒後，因認有繼續施用毒品之傾向，先於九十一年七月三十日送強制戒治，刑事
    部分並另由臺灣苗栗地方法院檢察署檢察官於同年九月十二日提起公訴，復經本
    院於九十二年一月六日以九十一年度訴字第三三八號分別判處有期徒刑十月、七
    月確定在案，此有該不起訴處分書、刑事判決、臺灣苗栗地方法院檢察署刑案資
    料查註紀錄表、臺灣高等法院被告全國前案紀錄表各一件在卷可按。足徵被告之
    自白確與事實相符。本件事證明確，被告犯行堪予認定，應依法論科。
二、查海洛因為毒品危害防制條例第二條第二項第一款所定之第一級毒品毒品。又犯
    毒品危害防制條例第十條之罪者，依同條例第二十條第一項規定，檢察官應先將
    被告送勒戒處所觀察、勒戒，經觀察、勒戒後而無繼續施用毒品傾向之特定情形
    下，始得由檢察官為不起訴處分，除此情形外，被告倘有繼續施用毒品行為，仍
    應依刑事訴訟程序追訴處罰，此觀同條例第二十條第三項規定不起訴處分後五年
    內再犯或三犯以上者，不適用同條第二項得由檢察官為不起訴處分之規定即明。
    查被告前因施用毒品案件，經送勒戒處所觀察、勒戒後，認無繼續施用毒品傾向
    ，已由臺灣苗栗地方法院檢察署檢察官為不起訴處分，復因施用毒品案件，經送
    勒戒處所觀察、勒戒後，因認有繼續施用毒品傾向，而經送強制戒治並判刑確定
    在案，其於五年內，再於九十二年三月中旬某日起至同年四月十日止，連續施用
    第一級毒品海洛因多次，所為係違反毒品危害防制條例第十條第一項之施用第一
    級毒品罪。其施用毒品前後非法持有毒品之低度行為，應為施用之高度行為所吸
    收，不另論罪。被告先後多次施用第一級毒品海洛因之犯行，時間緊接，方法相
    同，觸犯構成要件相同之罪，顯係基於概括犯意為之，為連續犯，應依刑法第五
    十六條之規定，以一罪論，並加重其刑。被告前因贓物案件，經法院判處有期徒
    刑六月確定，並於九十年十二月十一日易科罰金執行完畢，有臺灣苗栗地方法院
    檢察署刑案資料查註紀錄表、臺灣高等法院被告全國前案紀錄表各一件在卷可稽
    ，其受有期徒刑執行完畢後，五年以內再犯本件有期徒刑以上之罪，為累犯，應
    依刑法第四十七條規定遞加重其刑。爰審酌被告非法施用第一級毒品海洛因，對
    個人身心戕害甚鉅，且前已因施用毒品案件，業經觀察、勒戒及強制戒治後，又
    於五年內三犯本件施用毒品犯行，顯未因前所受之觀察、勒戒及強制戒治處分而
    決心改過，非以隔離方式恐無法收矯正之效，惟念其於本院審理時尚能坦承犯行
    及其本件施用毒品行為之情節尚輕等一切情狀，量處如主文所示之刑。
三、公訴人雖僅就被告於九十二年三月二十六日回溯二十六小時內之某時施用第一級
    毒品海洛因之部分提起公訴，惟被告確係自九十二年三月中旬某日起至同年四月
    十日止連續施用第一級毒品海洛因多次乙情，業據被告於本院審理時自白在卷，
    已如上述，因此部分與上開經起訴部分具有連續犯之裁判上一罪關係，而為該起
    訴效力所及，本院自得併為審理，附此敘明。
據上論斷，應依刑事訴訟法第二百九十九條第一項前段，毒品危害防制條例第十條第
一項，刑法第十一條、第五十六條、第四十七條，判決如主文。
本案經檢察官黃智炫到庭執行職務。
中      華      民      國    九十二    年      六      月    二十六    日
                                    臺灣苗栗地方法院刑事第二庭
                                        法  官  林  燦  都
右正本證明與原本無異。
如不服本判決，應於送達後十日內向本院提出上訴狀（須附繕本），上訴於臺灣高等
法院臺中分院。
                                        書記官  陳  建  分
中      華      民      國    九十二    年      六      月    二十六    日
附錄本案論罪科刑法條
毒品危害防制條例第十條第一項


司法院資訊處製作；財團法人民間司法改革基金會備份。
